臺灣屏東地方法院刑事判決
111年度訴字第194號
公  訴  人  臺灣屏東地方檢察署檢察官
被      告  劉哲誥


                   （現另案於法務部矯正署屏東監獄執行                        中）
上列被告因違反槍砲彈藥刀械管制條例案件，經檢察官提起公訴
（111年度偵字第1392、1610號），因被告於準備程序中就被訴
犯罪事實為有罪之陳述，經告知簡式審判程序之旨，並聽取當事
人之意見後，經本院合議庭裁定由受命法官獨任進行簡式審判程
序，茲判決如下：
    主    文
劉哲誥犯非法持有子彈罪，處有期徒刑參月，併科罰金新臺幣壹
萬元，有期徒刑如易科罰金，罰金如易服勞役，均以新臺幣壹仟
元折算壹日。又犯非法持有槍砲之主要組成零件罪，處有期徒刑
柒月，併科罰金新臺幣參萬元，罰金如易服勞役，以新臺幣壹仟
元折算壹日；扣案之已貫通之金屬槍管壹支沒收。罰金部分，應
執行罰金新臺幣參萬伍仟元，如易服勞役，以新臺幣壹仟元折算
壹日。
    犯罪事實
一、劉哲誥明知槍砲、彈藥主要組成零件及具有殺傷力之子彈均
    為槍砲彈藥刀械管制條例所管制之物品，非經中央主管機關
    許可，均不得持有，竟先後為下列犯行：
  ㈠劉哲誥基於持有具有殺傷力之子彈之犯意，於民國108年上旬
    某日某時許，在劉柏佑（另案偵辦中）位於屏東火車站附近
    之住處內，以不詳價格，購得具殺傷力之非制式子彈4顆，
    並自斯時起，未經許可持有前揭子彈。
  ㈡劉哲誥復基於持有槍砲主要組成零件之犯意，於上開購買子
    彈後之某日某時許，自屏東縣屏東市某處之101模型槍店，
    以新臺幣（下同）1萬5仟元之價格，購得裝有槍砲主要組成
    零件即已貫通之金屬槍管之手槍1枝，而自斯時起非法持有
    前開槍砲主要組成零件。嗣於109年間，劉哲誥為躲避通緝
    ，將上開槍彈藏放於不知情之羅振宏（另經檢察官為不起訴
    處分）位於屏東縣○○鄉○○路0段00巷00號之住處內。嗣經警
    方於109年12月22日16時32分許，持本院核發之搜索票，至
    上址執行搜索，當場扣得手槍1枝（含彈匣、已貫通之金屬
    槍管、槍枝管制編號0000000000，惟因欠缺撞針而不具殺傷
    力）及子彈1顆等物，始查悉上情。
二、案經屏東縣政府警察局移送臺灣屏東地方檢察署檢察官偵查
    起訴。
    理    由
一、本件被告劉哲誥所犯係死刑、無期徒刑、最輕本刑為3年以
    上有期徒刑以外之罪，其於準備程序中就前揭被訴事實為有
    罪之陳述，經法官告知簡式審判程序之旨，並聽取其與公訴
    人之意見後，由本院裁定進行簡式審判程序，合先敘明。
二、上揭犯罪事實，業據被告於本院審理中均坦承不諱，經核分
    別與證人羅振宏、羅振彥、陳郁雯、羅寶麟、徐羽鴻於警詢
    中之證述情節相符，且有手槍1支及子彈1顆扣案為證。此外
    ，復有本院109年聲搜字1185號搜索票、自願受搜索同意書
    、屏東縣政府警察局搜索扣押筆錄、扣押物品目錄表、扣押
    物品收據、扣押物品清單、現場搜索照片、屏東縣政府警察
    局槍枝初步檢視報告表、內政部警政署刑事警察局110年1月
    22日刑鑑字第1100000674號鑑定書、內政部110年2月17日內
    授警字第1100870375號函等證據在卷可稽（見警卷第31至41
    、51至53、57；110年度偵字第248號卷第29至31、47至48、
    53、55、119至122、159至163、177至180頁；本院卷第23頁
    ），足認被告前揭自白均與事實相符，洵堪採為論罪科刑之
    依據。從而，本案事證明確，被告犯行均堪認定，均應依法
    論科。又上開扣案物品，經先後送請內政部警政署刑事警察
    局鑑定及內政部審認，鑑定結果如附表各編號所示等情，有
    前揭內政部警政署刑事警察局鑑定書、內政部函存卷可考，
    可知扣案附表編號1所示之物品內含之已貫通之金屬槍管，
    為槍砲彈藥刀械管制條例第4條第3項所定之槍砲主要組成零
    件，附表編號2所示之物，則為同條例第4條第1項第2款所定
    之子彈無訛。
三、論罪科刑：
  ㈠核被告就犯罪事實欄一㈠所為，係犯槍砲彈藥刀械管制條例第
    12條第4項之非法持有子彈罪；就犯罪事實欄一㈡所為，係犯
    同條例第13條第4 項之非法持有槍砲之主要組成零件罪。又
    被告自取得如事實欄一㈠、㈡所示子彈及槍砲主要組成零件而
    非法持有之時起至109年12月22日16時32分止，其於上開期
    間非法持有如附表所示之子彈及槍砲主要組成零件，均係犯
    罪行為之繼續，應各論以一罪。
  ㈡被告所犯前開各罪間，時地有間，得予區分，顯屬犯意各別
    、行為互殊，應分論併罰。
  ㈢爰以被告之責任為基礎，並審酌被告明知具殺傷力之子彈及
    槍砲之主要組成零件係非經中央主管機關許可，禁止持有之
    管制物品，且對於人身安全、社會治安存有高度之潛在危險
    性，仍非法持有上揭子彈及槍砲之主要組成零件，所為實屬
    不該；惟念其犯後坦承犯行，態度尚可，並考量卷內無被告
    持上揭子彈及槍砲主要組成零件從事其他不法行為之事證，
    是被告本案犯行尚未生實害，暨考量被告於本院審理時自陳
    國中畢業之智識程度、入監前打零工為生，每月收入約3萬
    元、未婚無子女之生活經濟狀況等一切情狀，分別量處如主
    文所示之刑，並就得易科罰金及併科罰金部分，分別諭知易
    科罰金及易服勞役之折算標準，併就併科罰金部分，定其應
    執行刑及諭知易服勞役之折算標準。
四、沒收部分：
  ㈠違禁物，不問屬於犯罪行為人與否，沒收之，刑法第38條第1
     項定有明文。經查，扣案系爭槍枝上組裝之槍砲主要組成
    零件即已貫通之金屬槍管，應依刑法第38條第1項規定宣告
    沒收。
　㈡至扣案之子彈1顆，因已於鑑定時經試射擊發而喪失其子彈之
    效用，非屬違禁物，自無庸諭知沒收。
據上論斷，應依刑事訴訟法第273條之1第1項、第299條第1項前
段，判決如主文。
本案經檢察官鍾佩宇提起公訴，檢察官曾馨儀到庭執行職務。
中　　華　　民　　國　　111 　年　　5 　　月　　31　　日
                  刑事第六庭    法  官  蕭筠蓉
以上正本證明與原本無異。
如不服本判決應於收受判決後20日內向本院提出上訴書狀，並應
敘述具體理由；其未敘述上訴理由者，應於上訴期間屆滿後20日
內向本院補提理由書（均須按他造當事人之人數附繕本）「切勿
逕送上級法院」。
中　　華　　民　　國　　111 　年　　5 　　月　　31　　日
                                書記官  林依靜
附錄論罪科刑法條
槍砲彈藥刀械管制條例第12條第4項：
未經許可，持有、寄藏或意圖販賣而陳列子彈者，處5年以下有
期徒刑，併科新台幣300萬元以下罰金。
槍砲彈藥刀械管制條例第13條第4項：
未經許可，持有、寄藏或意圖販賣而陳列第1項所列零件者，處6
月以上5年以下有期徒刑，併科新台幣300萬元以下罰金。

　　　附表：
編號 名稱 數量 備註  1 手槍 1枝 一、鑑定結果： 1.認係非制式手槍，由仿手槍外型製造之槍枝，組裝已貫通之金屬槍管而成，欠缺撞針，無法發射彈丸，認不具殺傷力。（內政部警政署刑事警察局110年1月22日刑鑑字第1100000674號鑑定書，偵248卷第29至31頁） 2.已貫通之金屬槍管屬公告之槍砲主要組成零件。（內政部110年2月17日內授警字第1100870375號函，偵248卷第47、48頁） 二、於羅振宏上揭住處內搜索扣案。  2 子彈 1顆 一、鑑定結果： 1.認係非制式子彈，由口徑9mm制式彈殼組合直徑約8.9mm金屬彈頭而成，經試射，可擊發，認具殺傷力。（內政部警政署刑事警察局110年1月22日刑鑑字第1100000674號鑑定書，偵248卷第29至31頁） 2.未列入公告之彈藥主要組成零件。（內政部110年2月17日內授警字第1100870375號函，偵248卷第47、48頁） 二、於羅振宏上揭住處內搜索扣案。